【裁判字號】    98,訴,713
【裁判日期】    990521
【裁判案由】    毒品危害防制條例
【裁判全文】
臺灣苗栗地方法院刑事判決               98年度訴字第713號
公  訴  人  臺灣苗栗地方法院檢察署檢察官
被      告  甲○○
指定辯護人  陳賜良律師
上列被告因違反毒品危害防制條例案件，經檢察官提起公訴（98
年度偵字第1395號、98年度毒偵字第1041號），本院判決如下：
    主  文
甲○○犯如附表一所示各罪，各處如同表各該項所示之刑。應執
行有期徒刑捌年拾月。扣案之海洛因參包（驗餘淨重共計零點貳
零捌肆公克）沒收銷燬。注射針筒參支、分裝杓貳支、行動電話
（含門號0000000000號SIM 卡壹張）壹具均沒收。販賣毒品所得
共新台幣肆仟參佰元沒收之，如全部或一部不能沒收時，以其財
產抵償之。
    犯罪事實
一、施用毒品部分
（一）甲○○於民國98年3 月2 日12時許，在其位於苗栗縣頭份
      鎮○○○路38巷20號3 樓住處內，施用第一級毒品海洛因
      1 次。
（二）甲○○於98年3 月2 日19時10分許經警採尿時起回溯96小
      時內之某時，在不詳處所，施用第二級毒品安非他命1 次
      。
二、販賣毒品部分
    甲○○自98年2 月17日某時起，分別基於個別犯意，於附表
    2 所示之時間、地點，以同表所示之金額、毒品種類及數量
    ，販賣予同表所示之對象，前後共7 次。
三、案經臺灣苗栗地方法院檢察署檢察官指揮海巡署中部地區巡
    防局岸巡三二大隊及苗栗縣警察局通霄分局偵查後起訴。
    理  由
一、被告甲○○對於前述犯罪事實，於偵、審中坦白承認（偵卷
    第64頁、本院卷第50、80頁背面、91頁），並有下列證據附
    卷可稽，足為佐證：
（一）施用毒品部分
    1.海岸巡防署中部地區巡防局搜索扣押筆錄、海岸巡防署中
      部地區巡防局扣押物品目錄表各1 份（偵卷第7 ～10頁）
      。
    2.苗栗縣警察局通霄分局毒品犯罪嫌疑人尿液採驗作業管制
      紀錄、中山醫學大學附設醫院檢驗科藥物檢測中心2009年
      3 月13日尿液檢驗報告各1 份（毒偵卷第8 、9 頁）。
    3.扣案之海洛因3 包（驗餘淨重各為0.0549公克、0.0904公
      克、0.0631公克）、行動電話1 支（含門號0000000000號
      SIM 卡1 張）、注射針筒3 支、分裝杓2 支（偵卷第65、
      67頁、本院卷第29頁）。
    4.行政院衛生署草屯療養院98年3 月12日草療鑑字第098030
      0107號鑑定書1 紙（偵卷第66頁）。
（二）販賣毒品部分
    1.證人葉又誠、李勇、廖永能、黃文威於警詢、偵訊中之證
      述（偵948 號影卷第4 ～8 、22頁、偵卷第72頁背面～74
      頁背面、76、79～82、106 ～118 、126 ～131 、138 ～
      140 頁）。
    2.甲○○所使用之0000000000號行動電話之通訊監察譯文1
      份（偵卷第132 ～133 頁、偵948 號影卷第18～21頁）。
    3.中山醫學大學附設醫院檢驗科藥物檢測中心2009年4 月2
      日、同月16日、同年5 月9 日、同月21日尿液檢驗報告各
      1 份（偵948 號影卷第10頁、偵513 號影卷第9 頁、偵76
      8 號影卷第12頁）。
    4.海岸巡防署中部地區巡防局搜索扣押筆錄、海岸巡防署中
      部地區巡防局扣押物品目錄表各1 份（偵卷第7 ～10頁）
      。
（三）前開被告自白及各項證據，互核相符，本件事證明確，被
      告犯行，可以認定，應依法論罪科刑。
二、論罪科刑
（一）核被告甲○○所為，係犯毒品危害防制條例第4 條第1 、
      2 項之販賣第一、二級毒品罪及同條例第10條第1 、2 項
      之施用第一、二級毒品罪。被告於販賣前後持有第一、二
      級毒品之低度行為，應為販賣之高度行為所吸收，而不另
      論罪。被告所犯各罪，係分別基於個別犯意所為，均應分
      論併罰。被告前曾因竊盜、違反毒品危害防制條例、贓物
      、毀損案件，經本院分別判處有期徒刑1 年6 月、1 年、
      6 月、6 月、4 月，定應執行刑為有期徒刑3 年6 月，嗣
      經減刑為有期徒刑1 年9 月確定，甫於96年9 月17日縮刑
      期滿執行完畢，此有臺灣高等法院被告前案紀錄表1 份在
      卷可證，其於有期徒刑執行完畢後5 年內，故意再犯上開
      有期徒刑以上之各罪，均為累犯，應分別依法加重其刑。
      被告於偵、審中自白犯罪，依毒品危害防制條例第17條第
      2 項之規定，於其販賣毒品部分犯行，均予減輕其刑。被
      告販賣第一級毒品海洛因之全部數量及金額非鉅，但販賣
      第一級毒品之法定最低刑度原已為死刑或無期徒刑，縱經
      上開減輕，其最低法定本刑仍重（依刑法第65條第2 項，
      為20年以下15年以上有期徒刑），如不論被告販賣之數量
      、金額，均在此法定最低本刑上量刑，無異鼓勵販毒之人
      ，均從事大量毒品之販賣，顯非該條例遏止毒品氾濫之立
      法本旨。故本案販賣第一級毒品部分，應認另有情輕法重
      、顯可憫恕之情形，檢察官亦同此意見（本院卷第80頁背
      面），故就被告販賣第一級毒品部分，均各依刑法第59條
      酌量減輕其刑。以上刑之加重及減輕事由，應依法先加重
      後減輕。
（二）爰審酌被告甲○○所為本件各次犯行，均為累犯，被告所
      犯施用毒品部分為自我傷害行為；本件販賣毒品部分，依
      全部情狀以觀，販賣所得金額不多；且被告犯後始終坦承
      犯行，而有悔意等一切情狀，分別量處如主文所示之刑，
      並定其應執行刑。扣案第一級毒品海洛因3 包（驗餘淨重
      共計0. 2084 公克），有前述行政院草屯療養院之鑑定書
      可證，並無證據可證明係備供販賣使用，應認僅係供其自
      己施用，故應於施用第一級毒品所宣告之主刑後，依毒品
      危害防制條例第18條第1 項前段，併宣告沒收銷燬之。注
      射針筒3 支、分裝杓2 支均為被告所有（偵卷第61頁），
      本於同一理由，亦應認為係供被告施用第一級毒品所用，
      故依刑法第38條第1 項第2 款，亦併於同一主刑後，宣告
      沒收。扣案行動電話1 支（含門號0000000000號SIM 卡1
      張）為供被告販賣第一、二級毒品所用，有上開通訊監察
      譯文可證，應依毒品危害防制條例第19條第1 項，於各次
      販賣第一、二級毒品所宣告之主刑後，宣告沒收（含SIM
      卡在內均沒收，最高法院99台上1791號判決意旨參照）。
      至被告各次販賣毒品所得，如附表二販賣金額欄各項所示
      ，亦應依毒品危害防制條例第19條第1 項，於各次販賣第
      一、二級毒品所宣告之主刑後，宣告沒收，如全部或一部
      不能沒收時，則以其財產抵償之。至扣案之電子秤1部 ，
      已經被告說明與其本案各犯行無關（見偵卷第61頁），應
      由檢察官依法處理，併此敘明。
據上論斷，刑事訴訟法第299 條第1 項前段、毒品危害防制條例
第4 條第1 、2 項、第10條第1 、2 項、第17條第2 項、第18條
第1 項前段、第19條第1 項、刑法第11條前段、第47條第1 項、
第51條第5 款、第59條、第71條第1 項、第38條第1 項第2 款，
判決如主文。
本案經檢察官陳怡龍到庭執行職務。
中    華    民    國    99    年    5     月    21    日
                  刑事第二庭  審判長法  官  楊 清 益
                                    法  官  林 靜 雯
                                    法  官  蔡 志 宏
以上正本證明與原本無異。
如不服本判決應於收受判決後10日內向本院提出上訴書狀，並應
應敘述具體理由。其未敘述上訴理由者，應於上訴期間屆滿後20
日內向本院補提理由書( 均須按他造當事人之人數附繕本) 「切
勿逕送上級法院」。
                                    書記官  廖 仲 一
中    華    民    國    99    年    5     月    21    日
附錄論罪科刑之法條
毒品危害防制條例第4 條第1 、2 項
製造、運輸、販賣第一級毒品者，處死刑或無期徒刑；處無期徒
刑者，得併科新臺幣1,000 萬元以下罰金。
製造、運輸、販賣第二級毒品者，處無期徒刑或7 年以上有期徒
刑，得併科新臺幣700 萬元以下罰金。
毒品危害防制條例第10條第1 、2 項
施用第一級毒品者，處6 月以上5 年以下有期徒刑。
施用第二級毒品者，處3 年以下有期徒刑。
附表一
一、施用第一級毒品，累犯，處有期徒刑柒月。扣案之海洛因參
    包（驗餘淨重共計零點貳零捌肆公克）沒收銷燬。注射針筒
    參支、分裝杓貳支均沒收。
二、施用第二級毒品，累犯，處有期徒刑肆月。
三、販賣第一級毒品陸次，均累犯，各處有期徒刑柒年捌月，行
    動電話（含門號0000000000號SIM 卡壹張）壹具沒收。其中
    伍次，並分別沒收其所得財物新台幣伍佰元、伍佰元、捌佰
    元、壹仟元、壹仟元，如全部或一部不能沒收時，以其財產
    抵償之。
四、販賣第二級毒品，累犯，處有期徒刑參年捌月。行動電話（
    含門號0000000000號SIM 卡壹張）壹具沒收。所得財物新台
    幣伍佰元沒收，如全部或一部不能沒收時，以其財產抵償之
    。
附表二
┌──┬────┬────┬──────┬──────┬────────┐
│編號│販賣對象│販賣時間│  販賣地點  │毒品種類、數│ 備  註         │
│    │        │        │            │量及販賣金額│                │
│    │        │        │            │（新臺幣）  │                │
├──┼────┼────┼──────┼──────┼────────┤
│1   │葉又誠  │98年2 月│苗栗縣頭份鎮│海洛因1 包，│甲○○只拿到500 │
│    │        │17日8 時│忠孝二路32巷│1,000 元。  │元（偵卷第63頁）│
│    │        │28分許  │20號3 樓劉正│            │。              │
│    │        │        │雄住處樓下  │            │                │
├──┼────┼────┼──────┼──────┼────────┤
│2   │李勇    │同月18日│同上        │安非他命約0.│                │
│    │        │17時30分│            │4 公克，500 │                │
│    │        │許      │            │元。        │                │
├──┼────┼────┼──────┼──────┼────────┤
│3   │同上    │同月19日│苗栗縣頭份鎮│海洛因約0.2 │                │
│    │        │18時30分│忠孝二路32巷│公克，500 元│                │
│    │        │許      │20號3 樓劉正│。          │                │
│    │        │        │雄住處      │            │                │
├──┼────┼────┼──────┼──────┼────────┤
│4   │同上    │同月20日│苗栗縣頭份鎮│海洛因（已加│李勇本欲用手機1 │
│    │        │15時30分│忠孝二路32巷│入香菸內），│支抵償1,000 元之│
│    │        │許      │20號3 樓劉正│1,000 元。  │價金，惟甲○○並│
│    │        │        │雄住處樓下  │            │未收受（偵卷第13│
│    │        │        │            │            │頁）。          │
├──┼────┼────┼──────┼──────┼────────┤
│5   │葉又誠  │同月26日│同上        │海洛因1 包，│                │
│    │        │23時10分│            │800 元。    │                │
│    │        │許      │            │            │                │
├──┼────┼────┼──────┼──────┼────────┤
│6   │黃文威  │同年3 月│苗栗縣頭份鎮│海洛因1 包，│                │
│    │        │初某日某│忠孝二路32巷│1,000 元。  │                │
│    │        │時許    │20號3 樓劉正│            │                │
│    │        │        │雄住處      │            │                │
├──┼────┼────┼──────┼──────┼────────┤
│7   │廖永能  │同月31日│苗栗縣頭份鎮│海洛因約0.2 │                │
│    │        │16時許  │中正路圓寶遊│公克，1, 000│                │
│    │        │        │藝場內      │元。        │                │
├──┴────┴────┴──────┴──────┴────────┤
│附註：                                                                │
│1.販賣第一級毒品6 次，販賣所得共計新臺幣3,800 元。                    │
│2.販賣第二級毒品1 次，所得為新臺幣500 元。2 者共計4,300 元。          │
└───────────────────────────────────┘

司法院資訊處製作；財團法人民間司法改革基金會備份。
